【裁判字號】    92,易,349
【裁判日期】    920912
【裁判案由】    業務侵占
【裁判全文】
臺灣嘉義地方法院刑事判決                          九十二年度易字第三四九號
    公  訴  人  臺灣嘉義地方法院檢察署檢察官
    被      告  甲○○
右列被告因業務侵占案件，經檢察官聲請簡易判決處刑（九十二年度偵字第五三八四
號），本院改依通常訴訟程序判決如左：
    主  文
甲○○無罪。
    理  由
一公訴意旨：
(一)被告甲○○自民國九十一年七月三日開始，以車牌號碼ＨＯ─一九一號貨車靠行於
  峻榮交通公司，從事貨運工作，為從事業務之人。嗣於九十一年十一月七日接獲告
  訴人嘉保企業社（負責人乙○○）通知，前往統一企業股份有限公司（下稱統一公
  司）楊梅廠載運二十四板飲料至統一公司新市廠，竟意圖為自己或他人不法之所有
  ，侵占業務上持有統一公司之臺灣綠茶一百箱、英式紅茶一百箱，每箱單價新臺幣
  （下同）四百八十元，合計九萬六千元之貨品。
(二)被告係犯刑法第三百三十六條第二項之業務侵占罪。
二公訴意旨所憑論據：
(一)證人黃順進即乙○○之父於偵查中證稱：伊並未以電話聯絡被告前往統一公司楊梅
  廠載運飲料，亦未同意被告自行至統一公司楊梅廠購貨交還；被告係將貨物失竊之
  事告知證人丙○○○即乙○○之母，因貨運部分均由證人丙○○○處理等語。
(二)證人丙○○○亦於偵查中證稱：本件全部係伊處理，被告於九十一年十一月八日下
  午告知貨物遺失時，曾與證人黃順進駕車前往失竊現場查看，隨後並以電話要求被
  告必須報案等語。
(三)證人即嘉義縣警察局竹崎分局鹿滿派出所警員洪步青於偵查中證稱：於九十二年三
  月二十八日晚間九時左右，被告曾至派出所表示欲請教問題，惟並未表示報案等語
  。
(四)被告辯稱九十一年十一月七日是證人黃順進打電話聯絡伊至統一公司楊梅廠載運飲
  料，貨品遺失後曾告知證人黃順進，將至統一公司楊梅廠購買交還統一公司新市廠
  ，經證人黃順進應允後即未報案；嗣曾前往嘉義縣鹿滿派出所詢問員警，值勤警員
  告以時間過久無法開立報案三聯單云云，不足採信。
(五)此外，復有飲料部臨時出貨傳票在卷可稽。
三本院之判斷：
(一)按犯罪事實應依證據認定之，無證據不得推定其犯罪事實；又不能證明被告犯罪者
  ，應諭知無罪之判決，刑事訴訟法第一百五十四條、第三百零一條第一項分別定有
  明文。
(二)訊據被告堅決否認有何業務侵占犯行，辯稱：飲料不知被誰偷的，因為未保竊盜險
  ，且當天急著要到臺南交貨，所以沒有報案，我不可能先侵占貨物，再賠償告訴人
  等語。
(三)經查：被告於九十一年十一月七日受告訴人通知，前往統一公司楊梅廠載運臺灣綠
  茶一百箱、英式紅茶一百箱，固為被告所坦認（第八三號偵查卷第十頁），並有編
  號○○二九九八號臨時出貨傳票一紙在卷可稽（第八三號偵查卷第二八頁），然公
  訴人並未舉證證明被告如何將該批飲料侵占、究係為自己或為他人不法之所有而侵
  占，質之證人丙○○○亦陳稱不知道飲料被侵占後運往何處等語（本院卷第十七頁
  ），況被告以貨車載運商品，中途遭他人竊取，尚非絕不可能，是公訴意旨所認侵
  占犯行，已乏依據。其次，被告曾否向警察機關報案，尤與構成侵占與否無關，況
  被告苟有侵占行為，報案謊稱失竊更足以掩飾其犯罪，因此，被告縱疏未報案，仍
  不能遽行推測其侵占飲料。再者，被告於右開時日除上述飲料外，亦運送其他品名
  飲料，有編號○○三六七九、○○三六八○號臨時出貨傳票可參（第八三號偵查卷
  第二八頁），被告如有侵占之舉，何不連同其他品名之飲料一併侵占，反於事後賠
  償告訴人七萬元（本院卷第十六、十七頁），益見被告並未侵占飲料，從而不能僅
  以被告未將貨物送達約定地點，即認被告有公訴意旨所指犯行。綜上所述，被告是
  否確有公訴意旨所指之犯罪事實，不能證明，所辯應值採信，本件應屬民事糾葛，
  告訴人宜循民事途徑解決紛爭。公訴人所舉證據既不足以證明被告犯罪，此外本院
  復查無其他證據證明被告確有公訴人所指犯行，不能證明犯罪，自應諭知被告無罪
  之判決。
據上論斷，應依刑事訴訟法第四百五十二條、第三百零一條第一項，判決如主文。
本案經檢察官陳鈴香到庭執行職務。
中      華      民      國    九十二    年      九      月    十二      日
                                      臺灣嘉義地方法院刑事第二庭
                                          法  官  廖  政  勝
右正本證明與原本無異。
如不服本判決，應於判決送達後十日內向本院提出上訴狀( 應附繕本 )。告訴人或被
害人如對於本判決不服者，應具備理由請求檢察官上訴，其上訴期間之計算係以檢察
官收受判決正本之日期為準。
中      華      民      國    九十二    年      九      月    十二      日
                                        書記官   陳  湘  蓉


司法院資訊處製作；財團法人民間司法改革基金會備份。
